【裁判字號】    99,抗,1251
【裁判日期】    990830
【裁判案由】    除權判決
【裁判全文】
臺灣高等法院民事裁定                  99年度抗字第1251號
抗  告  人  元大證券股份有限公司
法定代理人  甲○○
上列抗告人因聲請除權判決事件，對於中華民國99年7月12日臺
灣士林地方法院99年度除字第309號裁定提起抗告，本院裁定如
下：
      主    文
抗告駁回。
抗告訴訟費用由抗告人負擔。
      理    由
一按「公示催告之公告，應黏貼於法院之公告處，並登載於公報
  、新聞紙或其他相類之傳播工具。前項登載公報、新聞紙或其
  他相類之傳播工具之日期或期間，由法院定之。聲請人未依前
  項規定登載者，視為撤回公示催告之聲請。」民事訴訟法第
  542 條定有明文，參酌該規定於民國92年修正之立法理由「為
  避免聲請人遲延登載公示催告之公告，或以重複登載之方式使
  申報權利之期間重行起算，致使公示催告程序延宕不結，而影
  響利害關係人之權益，爰增訂…公示催告之公告，應由法院指
  定登載之日期或期間，俾聲請人有所遵循。聲請人未依法院所
  定之期日或期間登載公示催告之公告者，應賦予一定之效果，
  爰增訂…視為撤回公示催告之聲請」等語，可知聲請公示催告
  者，應依法院所定日期或期間，將公示催告之公告登載於公報
  、新聞紙或其他相類之傳播工具，否則視為撤回公示催告之聲
  請，不得再依原公示催告裁定為公示催告。
三本件抗告人就原裁定附表所示支票（下稱系爭支票）聲請除權
  判決，主張：因遺失系爭支票，經臺灣士林地方法院於98年7
  月15日以98年度催字第421號裁定 准對於持有系爭支票之人為
  公示催告，並命抗告人應於裁定送達後20日內將公示催告登載
  於公報、新聞紙或其他相類之傳播工具1日， 持有系爭支票之
  人則應於公示催告最後登載公報、新聞紙或其他相類之傳播工
  具之日起3個月內申報權利；抗告人雖於98年7月22日登載於太
  平洋日報，然因未於申報權利期間屆滿後3個月內 聲請為除權
  判決，已再於99年 3月27日登載於太平洋日報等情，固據提出
  報紙兩份為證。惟抗告人依上開裁定所定期間於98年 7月22日
  將公示催告登載於太平洋日報後，既未於申報權利期間屆滿後
   3個月內聲請為除權判決，已不得以持有系爭支票之人未於98
  年7月22日後3個月內申報權利為由，聲請為除權判決（民事訴
  訟法第545條第1項前段規定參照），嗣抗告人再於99年 3月27
  日將公示催告登載於太平洋日報，則已逾上開裁定所定登載期
  間，依首揭規定，不得再依上開裁定為公示催告，自亦不得據
  以聲請除權判決。抗告意旨謂：增加登載次數對於利害關係人
  並無不利，反而多所保障等語，與首揭規定及其立法意旨不符
  ，尚無足採。從而抗告人聲請除權判決，於法不合，不應准許
  。原裁定駁回抗告人之聲請，核無違誤，抗告意旨聲明廢棄，
  為無理由，應予駁回。
三據上論結，本件抗告為無理由。依民事訴訟法第495條之1第1
  項、第449條第1項、第95條、第78條，裁定如主文。
中    華    民    國    99    年    8     月    30    日
                    民事第九庭
                        審判長法  官  黃熙嫣
                              法  官  鄭傑夫
                              法  官  林玲玉
正本係照原本作成。
本裁定除以適用法規顯有錯誤為理由外，不得再抗告。如提起再
抗告，應於收受後10日內委任律師為代理人向本院提出再抗告狀
並繳納再抗告費新台幣１千元。
中    華    民    國    99    年    8     月    31    日
                              書記官  倪淑芳

司法院資訊處製作；財團法人民間司法改革基金會備份。
